【裁判字號】    97,交聲,1034
【裁判日期】    970827
【裁判案由】    違反道路交通管理處罰條例聲明異議
【裁判全文】
臺灣桃園地方法院交通事件裁定        97年度交聲字第1034號
異  議  人
即受處分人  乙○○
原處分機關  交通部公路總局新竹區監理所中壢監理站
上列受處分人因違反道路交通管理處罰條例案件，不服交通部公
路總局新竹區監理所中壢監理站97年6 月2 日所為之處分（原處
分：壢監裁字第裁53—DB0000000 號），聲明異議，本院裁定如
下：
    主  文
異議駁回。
    理  由
一、原處分意旨略以：異議人即受處分人乙○○於民國97年4 月
    19日上午11時48分許，駕駛車牌號碼為L7—7810號自小客車
    行經桃園縣平鎮市○○路與中庸路口處，經桃園縣政府警察
    局平鎮分局平鎮派出所警員舉發「闖紅燈（直行往中壢）」
    之違規，並填製桃園縣政府警察局桃警局交字第DB0000000
    號舉發違反道路交通管理事件通知單，異議人於97年5 月1
    日（原到案日期97年5 月3 日）到案向交通部公路總局新竹
    區監理所中壢監理站（下稱原處分機關）提出申訴，經向原
    舉發機關查證，仍認異議人有上開違規行為，原處分機關乃
    依道路交通管理處罰條例第53條第1 項之規定，裁處罰鍰新
    臺幣（下同）2700元，並依同法第63條第1 項第3 款規定記
    違規點數3 點等語。
二、本件異議意旨略以：異議人於97年4 月19日上午11時48分許
    ，確有駕駛車牌號碼L7—7810號自用小客車行經桃園縣平鎮
    市○○路南勢2 段與中庸路口處，被警查獲而認定異議人有
    闖紅燈之違規情事。惟查，該舉發地點路口之黃燈時間不夠
    應變，依據道路交通標誌標線號誌設置規則第231 條規定，
    路口之速限為50（公里／小時），行車管制號誌之黃燈時間
    為3 秒，然該舉發地點路口之黃燈時間只有2.7 秒；再者，
    該舉發地點之路口寬約99公尺，根據推算：當汽車進入交岔
    口才亮黃燈，車速50公里時，最少需7.1 秒才能安全通過，
    換句話說，3 秒鐘的黃燈僅是合寬度小於42公尺的路口；何
    況完整的號誌設計需考慮交岔口寬度，提供充分的黃燈時間
    ，以維護交通安全。由於交通號誌設計規範粗糙，不適用於
    該特殊狀況，對於不熟該交岔口的駕駛人，無意也是無奈的
    違規，是原處分之處罰顯有不當，爰依法聲明異議，請求撤
    銷原處分等語。
三、按「交通法庭認為聲明異議無理由者，應以裁定駁回之」，
    道路交通案件處理辦法第19條定有明文；次按「汽車駕駛人
    ，行經有燈光號誌管制之交岔路口闖紅燈者，處新臺幣1800
    以上5400元以下罰鍰。」、「汽車駕駛人有下列各款所列條
    款之一者，除依原條款處罰鍰外，並予記點：三、有第43條
    、第53條或第54條情形之一者，各記違規點數三點。」，道
    路交通管理處罰條例第53條第1 項、第63條第1 項第3 款亦
    有明定。
四、經查：
  (一)異議人於97年4 月19日上午11時48分許，確有駕駛車牌號碼
    L7—7810號自用小客車，行經桃園縣平鎮市○○路與中庸路
    交岔口時，由桃園縣政府警察局平鎮分局平鎮派出所警員舉
    發「闖紅燈」之違規等情，業據異議人於本院訊問時坦承不
    諱，惟辯稱：我黃燈亮時通過該路口停止線，但對於闖紅燈
    我沒有意見，我只是純粹對於該道路號誌的設計認為有違設
    計的常理，而聲明不服云云。經查，異議人於上開時、地經
    警舉發行經有燈光號誌管制之交岔路口闖紅燈之違規，並再
    經原處分機關依道路交通管理處罰條例第53條第1 項之規定
    ，裁處罰鍰2700元，並依同法第63條第1 項第3 款規定記違
    規點數3 點等情，有桃園縣政府警察局桃警局交字第DB0000
    000 號舉發違反道路交通管理事件通知單、原處分機關壢監
    裁字第裁53—DB0000000 號違反道路交通管理事件裁決書在
    卷可參。異議人雖以前詞置辯，惟證人即舉發異議人之警員
    甲○○於97年8 月14日本院調查時證稱：當天是97年4 月19
    日上午11時48分，我在執行機動派出所的勤務，勤務的內容
    是機動性，我在平鎮市○○路與中庸路口取締交通違規，看
    到當時中豐路的號誌已經變成紅燈，紅燈也有顯示3 到4 秒
    ，且中庸路的車子也已經轉過來到分隔島那邊，才看到異議
    人的車子闖紅燈通過該路口，往中壢方向行駛，我係依照規
    定舉發，於攔停異議人時，異議人他說剛剛從國外回來，不
    熟悉臺灣路況，並說他有闖紅燈，因剛剛拿到駕照，所以來
    不及反應；我取締異議人的位置是在中豐路上，過了中庸路
    口約4 、50公尺，但還沒到下一個路口，雖該路段有一點彎
    曲，但仍可以看清楚異議人當時闖紅燈的情形等語，證人甲
    ○○已就異議人當時該路口紅燈亮了約3 、4 秒後，異議人
    始通過該路口直行等情明確，並非如異議人辯稱係黃燈亮時
    通過該路口云云，足認異議人於上開時、地確有闖紅燈直行
    之違規甚明。
  (二)次按行車速限每小時50公里以下者，黃燈時間為3 秒，道路
    交通標誌標線號誌設置規則第231 條定有明文，而上開路段
    速限為每小時50公里，行車管制號誌的黃色燈號時間為3 秒
    等情，業經桃園縣政府97年5 月19日府交工字第0970157544
    號函述明確，雖異議人辯稱該處黃燈秒數設置不符規定，然
    異議人既係紅燈亮起始通過該路口，異議人所辯該路口黃燈
    秒數不足，應變時間不夠等情，自難為本院所採。再者，道
    路交通主管機關於黃燈時間設置之長短，係本於其行政裁量
    之職權所為之行政措施，是以任何用路人在道路交通標誌、
    標線、號誌尚未變更前均應依法遵循，民眾若對於行政機關
    具體行政措施如有意見，應循正當管道向行政機關反應，尚
    難自行主觀認定該項措施是否合理、有無延續必要，而決定
    是否遵循，否則道路交通秩序將無以維繫，而民眾亦將無所
    適從，從而異議人以前詞置辯，仍無解於異議人闖紅燈之違
    規事實。
五、綜上所述，異議人有闖紅燈之違規事實明確，原處分機關依
    據道路交通管理處罰條例53條第1 項、第63條第1 項第3 款
    之規定，處異議人罰鍰新臺幣2700元，並記違規點數3 點，
    並無違誤。從而，異議人聲明異議請求撤銷原處分，核無理
    由，應予駁回。
據上論斷，應依道路交通案件處理辦法第19條，裁定如主文。
中    華    民    國    97    年  8    月     27    日
                     臺灣桃園地方法院交通法庭
                               法  官  蘇昭蓉
以上正本證明與原本無異。
如不服本裁定，應於裁定送達後5 日內向本院提出抗告狀。
                               書記官  黃俊燁
中    華    民    國    97    年    8     月    27    日


司法院資訊處製作；財團法人民間司法改革基金會備份。
